【裁判字號】    88,訴,741
【裁判日期】    890824
【裁判案由】    毒品危害防制條例
【裁判全文】
臺灣嘉義地方法院刑事判決                          八十八年度訴字第七四一號
    公  訴  人  臺灣嘉義地方法院檢察署檢察官
    被      告  丁○○
右列被告因毒品危害防制條例案件，經檢察官提起公訴 (八十八年度偵字第七一一六
號)，本院判決如左：
    主  文
丁○○持有第一級毒品，累犯，處有期徒刑肆月，扣案參有海洛因之香煙壹隻沒收銷
燬之；又連續販賣第二級毒品，累犯，處有期徒刑柒年陸月，販賣毒品所得之財物新
台幣參仟元沒收，如全部或一部不能沒收時，以其財產抵償之。扣案安非他命貳包（
合計淨重肆點玖玖公克）沒收銷燬之。應執行有期徒刑柒年玖月。販賣毒品所得之財
物新台幣參仟元沒收，如全部或一部不能沒收時，以其財產抵償之。扣案參有海洛因
之香煙壹隻、安非他命貳包（合計淨重肆點玖玖公克）沒收銷燬之。
    事  實
一、丁○○於民國八十六年間犯藥事法案件，經本院判處有期徒刑六月確定，於八十
    七年四月二十四日易科罰金執行完畢，猶不知悔改，復基於意圖營利概括之犯意
    ，連續於如附表所示之時間，於附表所示之地點，販賣安非他命予如附表所示之
    人，得款如附表所示之金額。嗣丁○○承續前揭犯意，與乙○○電話聯絡後，於
    同年十月二十七日下午三時二十分許，持有安非他命二包（合計重五．三公克）
    及羼入第一級毒品海洛英之香煙一支欲至同鄉官順村芋仔寮牌樓前，欲將其中之
    一小包安非他命以一千元之代價販賣予乙○○，經警當場查獲，並扣得丁○○所
    持有之安非他命二包（合計重五．三公克）、玻璃煙斗吸食器一支及羼入第一級
    毒品海洛英之香煙一支。
二、案經嘉義縣警察局朴子分局報請臺灣嘉義地方法院檢察署檢察官偵查起訴。
     理  由
一、就被告丁○○涉嫌非法持有第一級毒品海洛英部分
    此部分之事實，業據被告丁○○於警訊、偵查及審判中供承不諱，核與證人丙○○、乙○○之指述相符，且有羼入海洛英之香煙一支扣案足憑，又該扣案之香煙
    有海洛因之殘留，此有法務部調查局檢驗通知書一紙在卷可憑。被告就此部分之
    自白與事實相符，是被告犯行堪以認定。
二、就被告丁○○涉嫌非法販賣第二級毒品安非他命部分
    訊據被告丁○○矢口否認有此部分之犯行，辯稱：未曾販賣安非他命予丙○○、
    乙○○，當天是要去跟丙○○拿玻璃管，並非要販賣安非他命。惟查：
    （一）證人乙○○於警訊時稱：「我於八十八年九月初我拿一千元拜託丙○○向
          丁○○購買安非他命，於九月中再拿一千元叫丙○○向丁○○購買安非他
          命，第三次於十月二十六日早上九點多，丙○○拿一千元叫我到義竹鄉和
          順國小前向蕭智錄購買安非他命」對其與丙○○向告購買安非他命之情節
          供述甚詳，核與證人丙○○於警訊時稱：「我以前曾向丁○○購得二次安
          非他命，交易地點是義竹鄉官順國小門口前，每次購得新臺幣一千元，：
          ：購得時間是八十八年九月初及九月底共二次：：（問：你們所吸食之安
          非他命來源為何？）是乙○○與我共同拿出新臺幣一千元，由乙○○外出
          購得，向何人購買我不知道：：」就附表一、二部分與乙○○供述情節大
          致相符又於偵查時稱：「（問：有否拿安非他命給乙○○？）是他拿錢叫
          我幫他買」互核大致相符，此外，被告與丙○○於八十八年十月二十六日
          通話達十五次之多，此有臺灣大哥大通聯紀錄一份在卷可參，就附表編號
          三部分，丙○○供稱亦與乙○○所述丙○○出錢，由其購買大致相符。
    （二）證人乙○○於警訊時又稱：「另於今（２７）十二時多由丙○○打丁○○
          以行動電話再拿給我與丁○○聯絡，要購買安非他命，就是今天警方到達
          時他才打電話進來說人已到了，叫我出去找他。共買三次（已交易）：：
          （問：你是否還向他人購買過安非他命？）沒有。」又於偵查時稱：「（
          問：昨天下午三時丁○○打電話給你是否要交易安非他命？）我聽到電話
          響，去接聽，丁○○說是否是當他是瘋子，讓他在外面等很久，我就說我
          很快就會過去，我準備帶一千元向他買安非他命。」證人丙○○於警訊時
          稱：「警察搜索中，適由丁○○打電話進入，由乙○○接聽，連絡交易安
          非他命之地點，是在義竹鄉官和村一九號前，警察續帶我們二人前往交易
          地點查緝逮捕丁○○。」又於偵查時稱：「（問：丁○○昨天是否打電話
          給你？）有，他先打電話給我，他說要去乙○○家，不知道路，訊號即中
          斷，後來又打自動電話，乙○○接的，有說要向他買安非他命，乙○○出
          去帶他，有說要向他買一千元。」證人即當日查獲被告之警員甲○○於本
          院調查時稱：「是持檢察官所發之搜索票去乙○○住處搜索乙○○有無毒
          品，我們是四個人去的，去現場時只有丙○○在，因房屋裡有針筒，我們
          查一查就將丙○○帶去隔壁房間，隔二、三十分鐘，乙○○就進來了，而
          且剛好電話有響起，電話裡乙○○有說要對方來家裡，當時乙○○並不知
          我們在場，他講完電話後我們就出來，在乙○○身上搜出一包安非他命，
          他說是『阿祿』的，丙○○也有說是『阿祿』的，這期間『阿祿』也有打
          幾次電話過來，說乙○○之住址不是很熟悉，就約在另外一處等候，我們
          就出現場，乙○○騎機車載我及另一同事，丙○○與我另為外的同事該箱
          型車，到現場時乙○○就說路邊那個人就是『阿祿』，我們就將『阿祿』
          包夾：：」互核大致相符，此外，又於被告身上扣得結晶物二包（二包合
          計淨重四點九九公克），經送法務部調查局鑑定之結果，係安非他命無訛
          ，此有法務部調查局檢驗通知書一紙在卷可佐。
    （三）復參酌本件係員警於八十八年十月二十七日下午三時許，至乙○○之住所
          執行搜索時，適被告打電話予乙○○、丙○○，員警始帶同乙○○於右記
          時地查獲被告時，被告竟畏罪心虛，不顧員警對空鳴槍示警，仍駕駛小客
          車前後衝撞，企圖逃逸。至於被告謂其八十八年十月十七日下午三時許與
          丙○○等人相約見面，乃係要向丙○○拿玻璃管，然查被告坦承曾於最後
          一次，因乙○○尚未於至官順村新建廟前接被告，故被告打電話予乙○○
          說：「你給我裝瘋子，再不來我要走了。」其口氣並非有求於人，倘其真
          要向丙○○借玻璃煙斗，而有求於人，應不致有此高姿態之表現，亦足徵
          丙○○及乙○○所供於右記時地向被告買安非他命等情節屬實，被告所辯
          與事實不符，純屬空言卸責之詞，不足採信，其此部分之犯行事證明確，
          堪以認定。
    （四）證人丙○○於偵查及審判中則改稱彼等並未向被告購買安非他命，乃係向
          一名年籍、住所、姓名、聯絡方法均不詳，綽號為「黑鷹」之人購買，而
          稱警訊筆錄乃警員自行製作，其未為指證被告販賣安非他命之證言，惟經
          本院訊問被告，被告亦自承丙○○與乙○○曾於警方對質時指證被告販售
          安非他命予彼等，是丙○○於本院審理時所言，不足採信。而證人乙○○
          於偵查中則改稱彼等並未向被告購買安非他命，乃係向一名年籍、住所、
          姓名、聯絡方法均不詳，綽號為「得祿」之人購買，而本院審理中則改稱
          向綽號為「黑鷹」之人購買。是其於偵查時就毒品來源證言，二者互異，
          然彼等於本院審理時之證言，縱屬相同，應係乙○○「抄襲」丙○○證言
          之結果，且丙○○與乙○○皆係吸毒之人，是毒品來源之穩定乃係相當重
          要，依經驗法則可知，彼等應不可能長期與一個連聯絡方法皆不詳之人交
          易，是彼等於偵、審中之證言，或為袒護被告，或懼被告日後狹怨報復，
          是應以警訊中為可採。
    （五）被告於本院調查時否認其使用0000000000號行動電話，然此一
          事時業據證人丙○○於本院調查時證述明確，被告確曾於該日多次打電話
          予丙○○，而為另一人所接（乙○○），而000000000之通聯紀
          錄顯示該行動電話之使用者於八十八年十月二十六日與00000000
          00（丙○○使用）就有十五次之通話記錄，且於十四時四十四分時，曾
          打電話至00000000（乙○○家之電話），此有臺灣大哥大股份有
          限公司之通話記錄表一份在卷可資為證（見本院卷第九十四、九十五頁）
          ，是被告應為0000000000號行動電話之使用者應屬無疑。
    （六）至於證人丙○○於警訊中謂其以0000000000號與被告聯絡，該
          線電話經本院向臺灣大哥大股份有限公司查詢之結果，該線電話乃於八十
          八年十月五日始行租用，是丙○○八十八年九月間斷無以此電話與被告購
          買安非它命之可能，然被告尚有0000000000之行動電話，郭志
          鵬亦曾以此手機與被告聯絡，此有臺灣大哥大股份有限公司所提供000
          0000000通聯紀錄一份在卷可佐，而該行動電話於八十八年七月三
          十日開始使用，而目前因用戶之資料不全而停話中，是被告因而需申請另
          一手機，而丙○○與被告並非好友僅記得目前被告之電話亦屬人情之常，
          是被告此部份犯行，應堪認定。
    （七）被告稱其於八十八年十月二十六日上午九時許，於嘉義縣新塭蘇培槐之修
          車廠修車，惟蘇培槐稱當日被告有至其修車廠修車，係在中午以前，時間
          未能確定，然修車廠與被告販賣安非他命之地點之合順國小經本院至現場
          勘驗，相距僅三公里，製有勘驗筆錄一紙在卷可佐，是尚不得因此認被告
          係於修車廠而無法於販賣安非他命予乙○○。
    （八）近年來，政府鑑於毒品氾濫，危害國民身心健康慎鉅，而大力查緝販賣煙
          毒及安非他命，且制定重罰，期有效遏止煙毒及安非他命之流竄，其中之
          利害輕重，被告應知之甚明，倘非為貪圖暴利，理應無挺而走險之可能。
          是被告販賣安非他命予丙○○、乙○○無非基於牟利之意圖，至為明顯。
    （九）丙○○之警訊筆錄稱其與丁○○交易安非他命之地點為義竹鄉之官順國小
          ，惟經本院向布袋分局過路派出所巡守張啟仁詢問，其稱義竹鄉並無官順
          國小，製有臺灣嘉義第方法院公務電話紀錄表一紙在卷可佐，故該警訊筆
          錄關於官順國小之記載乃係筆誤，應為義竹鄉官順村和順國小始為正確，
          附此敘明。
    （十）綜上所述，被告所辯不足採信，犯行洵堪認定。
三、核被告丁○○於附表所示之時、地販賣安非他命與丙○○與乙○○係犯毒品危害
    防制條例第四條第二項之販賣第二級毒品既遂罪，又其於八十八年十月二十七日
    欲販售毒品予乙○○係犯同條例第四條第二項第五項販賣第二級毒品未遂罪，另
    犯賣前持有第二級毒品安非他命之行為為販賣安非他命之行為所吸收，不另論罪
    。被告先後多次販賣第二級毒品之犯行（含既遂、未遂），時間緊接，罪名與犯
    罪構成要件相同，顯係基於概括之犯意而為，應依連續犯規定論以連續販賣安非
    他命既遂罪，並依法加重其刑（販賣第二級毒品部分無期徒刑依法不得加重）。
    持有海洛因係犯毒品危害防制條例第十一條第一項之持有第一級毒品罪。所犯連
    續販賣第二級毒品既遂罪與持有第一級毒品二罪，犯意各別、構成要件亦殊，應
    分論併罰之。查被告前曾犯麻醉藥品管理條例罪，經台灣嘉義地方法院判處有期
    徒刑六月確定，並於八十七年四月二十四日執行完畢，有本署刑案資料查註紀錄
    表一紙在卷可按，未滿五年再犯本件有期徒刑以上之罪，均為累犯，均應依刑法
    第四十七條規定加重其本刑，並遞加重之（販賣第二級毒品部分無期徒刑依法不
    得加重）。爰審酌被告販賣毒品危害國人健康甚距，其年輕體健不思上進竟犯賣
    毒品，且犯後狡卸犯行之不良犯後態度，量處如主文所示之刑，並定其應執行之
    刑。至扣案之安非他命二包、參有海洛因之香煙一支係違禁物（香煙與海洛因無
    法分離均為查獲之毒品），應依毒品危害防制條例第十八條第一項沒收銷燬之。
    販賣毒品所得三千元應依毒品危害防制條例第十九條第一項之規定沒收之，如全
    部或一部不能沒收時，以其財產抵償之。至於小塑膠袋一個並無任何證據顯示其
    與犯罪有關，爰不予宣告沒收。
據上論斷，應依刑事訴訟法第二百九十九條第一項前段，毒品危害防制條例第四條第
二項、第十一條第一項、第十八條第一項、第十九條第一項，刑法第十一條、第五十
六條、第四十七條、第五十一條第五款，判決如主文。
本案經檢察官游悅晨到庭執行職務
中    華    民    國      八十九      年      八      月      二十四    日
                                      臺灣嘉義地方法院刑事第二庭
                                          審判長法官
                                                法官
                                                法官
附表：
┌───┬─────┬───────┬─────┬────┬─────┐
│次數  │時間      │地    點      │購買金額  │出資者  │出面購買者│
├───┼─────┼───────┼─────┼────┼─────┤
│１    │八十八年  │嘉義縣義竹鄉  │一千元    │乙○○  │丙○○    │
│      │九月初    │和順國小門口  │          │        │          │
├───┼─────┼───────┼─────┼────┼─────┤
│２    │八十八年  │嘉義縣義竹鄉  │一千元    │乙○○  │丙○○    │
│      │九月中(底)│和順國小門口  │          │        │          │
├───┼─────┼───────┼─────┼────┼─────┤
│３    │八十八年十│嘉義縣義竹鄉  │ 一千元   │丙○○  │乙○○    │
│      │月二十六日│和順國小門口  │          │        │          │
│      │上午九時許│              │          │        │          │
└───┴─────┴───────┴─────┴────┴─────┘


司法院資訊處製作；財團法人民間司法改革基金會備份。
